臺灣高等法院臺南分院刑事判決
上　訴　人
即　被　告　丁○○
　　　　　　丙○○
共　　 同　 蘇正信　律師
選任辯護人　蔡進欽　律師
　　　　　　蔡弘琳　律師
上列上訴人因偽造文書案件，不服臺灣臺南地方法院93年度訴字
第591號中華民國93年10月21日第一審判決（起訴案號：臺灣臺
南地方法院檢察署92年度偵續字第75號、92年偵字第8146號），
提起上訴，本院判決如下：
    主  文
上訴駁回。
    事  實
一、丙○○曾於民國八十六年四月間因偽造有價證券案件，經台
    灣嘉義地方法院判處有期徒刑四月確定，於八十六年四月二
    十九日執行完畢。仍不思悔改，與其夫丁○○即設於嘉義縣
    水上鄉柳林村柳子林二十之二號千億行之負責人，僱用乙○○（所犯偽造文書等罪，業據本院另案判決有期徒刑一年六
    月確定並送執行）為其職員，基於概括之共同犯意聯絡，意
    圖為自己不法之所有，先由乙○○於八十九年二月某日，在
    不詳之地點，以電話向台南縣白河鎮○○路二之八十號昇光
    泰有限公司（下稱昇光泰公司）佯稱：其係振茂營造有限公
    司（下稱振茂營造公司）負責人黃豐文，且為千億行之老顧
    客，信用良好，欲訂購塑膠管等語。昇光泰有限公司之會計
    王貴淑為確認其信用，即以電話向千億行之丙○○查詢，丙○○即依其等之犯意聯絡，附和乙○○之說，向王貴淑答稱
    ：振茂公司是千億行老客戶，黃先生應該沒問題等語，陷昇
    光泰公司人員於錯誤，而相信其信用良好，於八十九年二月
    間某日起至同年四月三日止，先後多次接受乙○○以黃豐文
    名義訂購塑膠管，交付價值達新台幣（下同）三百二十八萬
    九千九百二十八元之塑膠管。其間丁○○與丙○○等人為取
    信昇光泰公司，即先交付乙○○六十萬一千九百元之貨款，
    委由乙○○先交付給昇光泰公司，致昇光泰公司誤以為其等
    將會依約支付貨款。丁○○與丙○○再委由乙○○以三萬元
    之價格，分二次向不詳姓名年籍之人購買俗稱人頭票之無法
    兌現支票共四紙，並偽造「振茂營造有限公司」、「黃豐文
    」之印章各一顆，蓋於附表一之支票上作為背書，連續於附
    表二所示估價單所載日期前一日，向昇光泰公司訂購如附表
    二所示金額之塑膠管，並以前揭人頭支票作為支付貨款之用
    ，昇光泰公司誤以為支票係正常支票而連續運送多次塑膠管
    至南投縣某工地交付予乙○○。乙○○於收受貨物時，並冒
    用黃豐文之名義，於附表二所示之估價單上偽簽「黃丰文」
    與「黃」之署押各三枚，以示簽收，得手後，再由乙○○將
    塑膠管運交丁○○夫婦，均足生損害於昇光泰公司、振茂公
    司、黃豐文等。嗣因支票屆期，經昇光泰公司提示，均未獲
    銀行付款，尚餘二百六十八萬八千零二十八元之貨款未受清
    償，始知受騙。
二、案經昇光泰公司代表人甲○○○委由代理人林木釧訴由台灣
    台南地方法院檢察署檢察官偵查起訴。
    理  由
甲、程序部分：辯護人固請求鑑定告訴人所提出之被告與證人乙○○二人對話之錄音帶聲紋比對，惟該錄音帶業已消磁，此
    有檢察署書記官張豫屏之報告一紙附九十年偵續字第一二０
    號第一四一頁可稽，故無法送鑑，惟起訴書及原審判決，均
    未對錄音帶內容採為證據，本院亦認該錄音帶對本案之判斷
    毫無影響，附此敘明。
乙、實體部分：
一、訊據被告丁○○、丙○○等二人均矢口否認右揭犯行，被告
    丁○○辯稱：我與乙○○沒有僱傭關係，只是一點朋友關係
    ，我沒有偽造文書也沒有詐欺云云。被告丙○○辯稱：我沒
    有偽造文書也沒有詐欺，乙○○說謊云云，惟查：
（一）振茂公司之負責人係張覆龍，並非黃豐文，附表一所示支
      票上「振茂營造有限公司」之印文，亦非振茂公司印鑑之
      印文等情，業據證人即振茂公司負責人張覆龍證述明確（
      見九十年度偵續字第一二０號卷第一五九頁），並有財團
      法人金融聯合徵信中心公司董監事及經理人名單暨公司基
      本資料查詢單各一份在卷可佐（見九十年度偵續字第一二
      ０號卷第一五四、第一五五頁）。又附表一編號一所示支
      票並非發票人李福來所簽發一事，業據李福來於九十年度
      偵緝字第四五五號案件中陳述在卷（見該卷第十六頁反面
      ）。另附表一編號二至四所示支票發票人為「鍾富貴」，
      惟該等支票帳戶所有人卻係「鍾子良」之事實，亦有華信
      商業銀行臺中分行八十八年八月十六日（八九）南中作字
      第００一二號函附於八十九年度偵字第六七三三號偵查卷
      內可稽。是以，該等支票均係無法兌現之支票至明。另乙○○於八十九年二月至四月間，在不詳地點，以電話聯絡
      方式，連續向告訴人昇光泰公司偽稱：其係振茂公司負責
      人黃豐文，且為「千億行」之老顧客，欲訂購塑膠管等語
      ，致使告訴人相信前揭乙○○所言為真而陷於錯誤，遂於
      八十九年二月間至四月間陸續接受其訂購塑膠管。乙○○
      並向不詳姓名年籍之人購買附表一所示無法兌現之支票，
      並偽造「振茂營造有限公司」、「黃豐文」印章蓋於前揭
      支票背面以為背書，擬作為日後假意清償貨款之用，並陸
      續於附表二所示估價單所載日期前一日向告訴人訂購塑膠
      管，告訴人因而將貨物送至乙○○指定之南投縣工地，乙○○收受貨物後，即冒用「黃丰文」名義於附表二示估價
      單偽簽附表二所示署名，並將該等估價單及附表一所示支
      票交付予昇光泰公司司機林木釧以行使之，以示收受該等
      貨物及假意清償貨款，足生損害於振茂公司、黃豐文及告
      訴人等情，業據本院以九十年度上易字第一三四三號刑事
      判決認定明確，有該刑事判決附卷可憑。
（二）係被告二人授意乙○○偽以振茂公司負責人黃豐文名義向
      告訴人訂購塑膠管一事，業據證人乙○○於其涉犯偽造文
      書等案件偵審中，及本案偵查中屢屢堅稱在卷。又乙○○
      以振茂公司負責人黃豐文名義向告訴人訂貨時，曾自稱係
      「千億行」之客戶，告訴人之會計王貴淑為此打電話向被
      告丙○○確認黃豐文是否信用良好，被告丙○○對之答稱
      ：振茂公司是千億行的老客戶，黃先生應該沒有問題等語
      ，業據證人王貴淑於乙○○涉犯偽造文書等案件第一審審
      理中、本案偵查中證述甚詳（見臺灣臺南地方法院八十九
      年度易字第二九０五號卷第二三頁、九十年度偵續字第一
      二０號卷第八四頁反面）。參之證人即昇光泰公司會計王
      貴淑於偵查中到庭證稱：「我是有打電話給丙○○，本來
      要找丁○○，但他外出，我問她振茂公司是否認識，黃表
      示以前和振茂公司有十幾年交易，黃先生應該沒問題。」
      等語（一二０號偵續卷第八十四頁至八十五頁、七十五號
      偵續卷第十六頁、十七頁反面至十八頁反面）。被告丙○○固稱：伊僅係向王貴淑表示認識黃豐文而已云云，然王
      貴淑既係專為確認「黃豐文」其人之信用而打電話予被告
      丙○○，衡情應無於被告丙○○僅答稱認識黃豐文，而未
      對黃豐文之信用加以說明之情形下，即貿然接受訂購塑膠
      管之可能。故被告丙○○前揭所言顯非事實，應以證人王
      貴淑前揭證言為可信，足認被告丙○○為遂其詐購之犯行
      ，竟附和共犯乙○○之說法，而事實上乙○○並非振茂公
      司之負責人，足證乙○○所稱係被告二人授意乙○○偽以
      振茂公司負責人黃豐文名義向告訴人訂購塑膠管之情為真
      實。
（三）告訴人接受前揭乙○○之訂購後，被告二人曾交付約二十
      九萬、三十一萬元之二筆貨款予乙○○，嗣乙○○於同年
      二月二十五日將二十八萬三千八百元之貨款匯入萬通商業
      銀行新營分行告訴人帳戶內，並於同年三月十四日將三十
      一萬八千一百元貨款交予告訴人之司機林木釧，再由林木
      釧於當日匯入土地銀行白河分行告訴人之帳戶內，用以取
      信告訴人，致使告訴人陷於其必會依約支付其餘貨款之錯
      誤等情，除據告訴人指訴及證人乙○○證述在卷外，並有
      卷附之告訴人帳戶資料（見九十年度偵續字第一二０號卷
      第五七至五八頁）、被告丙○○所提出具有乙○○簽收紀
      錄之現金簿（附於前揭卷末）可資佐證，適足證明前揭乙○○所言係被告二人將部分貨款交予伊，再由伊交付予告
      訴人等語，應係真實。
（四）乙○○曾僱請李春沛開車將前揭向告訴人訂購之塑膠管送
      至嘉義縣水上鄉柳林村柳子林被告丁○○住處，並由被告
      丙○○簽收等情，業據證人乙○○、李春沛結證在卷（見
      九十年度營偵字第四六八號卷第九頁反面、第十七頁）。
      被告丙○○對此固辯稱：伊係以現金向乙○○購買前揭塑
      膠管貨物云云，惟查：
   (一)據乙○○所稱，被告二人僅交付共計約六十萬元之貨款予
     伊。又被告丙○○就前揭辯詞，僅提出其所稱記載貨款交
     付紀錄之現金簿一本（附於九十年度偵續字第一二０號卷
     末）欲為證明，然觀諸其內之記載，共計二百六十一萬零
     六百四十元之九筆貨款中，僅第一筆即於八十九年二月二
     十四日所交付二十九萬二千五百八十九元之貨款，有乙○○親筆簽收之紀錄，其餘八筆共計高達二百三十一萬八千
     五百零一元之貨款，均無簽收之紀錄，實與交易常情有違
     ，僅憑被告丙○○片面之記載，並不足證明其確曾交付全
     部之貨款予乙○○。
   (二)訊之被告丙○○其餘二百三十一萬八千五百零一元之貨款
     來源為何，其稱：都係交付現金予乙○○，若現金不足無
     法週轉時，則係以先請屏東或臺東之客戶將貨款匯入其水
     上鄉農會之帳戶內之方式調取現金予乙○○。惟查，據被
     告丙○○所稱，被告二人與他人為交易往來時，均係使用
     其二人之嘉義縣水上鄉農會帳戶（丁○○之帳號為：00
     00000000000號，丙○○之帳號為：0000
     000000000號）。又依卷附該二帳戶之交易資料
     （見九十年度偵續字第一二０號第一０二至一０四頁），
     本件交易發生期間（即八十九年二月至同年四月止），前
     揭被告丁○○之帳戶並無任何交易資料，而被告丙○○之
     帳戶僅於八十九年三月二十二日、二十三日、二十七日及
     四月八日，有數筆共計三十二萬一千八百零八元之由臺東
     地區金融機構轉入之收入，設若此部分收入依被告丙○○
     前揭所言全係作為前揭貨款週轉所用，則其餘二百二十八
     萬九千八百三十二元之貨款應全係其以自備之現金支付予
     乙○○。惟觀諸前揭交易資料，被告丙○○之帳戶於八十
     九年三月十七日、四月七日、四月二十七日，僅分別提領
     出三萬元、十九萬元、十萬元，共計三十二萬元之金額，
     與前述二百二十八萬餘元之貨款相差甚鉅。復參以本件交
     易期間內，前揭被告丙○○帳戶之餘額，至多僅為十九萬
     六千九百二十四元，而被告丁○○帳戶之餘額僅為四百五
     十元乙節，有前揭交易明細表可證，另被告丁○○、丙○○前因債信不良，分別於八十五年五月二十四日、八十九
     年一月二十八日，成為金融機構之拒絕往來戶之情，亦有
     臺灣票據交換所九十二年六月九日（九二）台票總字第二
     八四一號函暨所檢附之退票明細表在卷可憑（見九十二年
     度偵續字第七五號卷第三至五頁）。故客觀言之，以被告
     二人於八十九年二月至四月間之經濟狀況顯然不佳，而難
     認有於短短三個月內自備二百二十八萬餘元之巨額現金貨
     款向乙○○購買塑膠管之能力。依此，被告丙○○辯稱係
     以現金向乙○○購買本件之塑膠管云云，自不足採。
（五）被告二人於交付部分貨款予乙○○後，復八十九年三月、
      四月間交付二萬五千元、五千元予乙○○，其中二萬元係
      匯入南投縣名間鄉郵局謝東寧之帳戶（帳號：00000
      00號），要求乙○○以前揭款項購買附表一所示無法兌
      現支票，並將該等支票交付予告訴人，用以支付其餘貨款
      ，嗣該等支票均遭退票等情，業據證人乙○○到庭結證明
      確，並有該等支票影本附卷可佐。另被告丙○○曾於八十
      九年三月十七日委託其子熊祥宏將二萬元匯入前揭謝東寧
      帳戶一事，亦據被告丙○○自承在卷，並有前揭謝東寧帳
      戶之交易資料、中華郵政股份有限公司九十三年一月二十
      七日營字第０九三０二０００九五號函、郵政國內匯款單
      影本各一份附卷可憑（見九十二年度偵字第八一四六號偵
      查卷第二三至二五頁），核與乙○○所述被告曾匯款二萬
      元至前揭謝東寧帳戶內之情，亦屬相符，足徵乙○○前揭
      所述並非虛妄之言，而屬實情。
（六）被告丁○○與丙○○等之千億行確有僱用乙○○以振茂營
      造有限公司負責人黃豐文之名義連續向告訴人昇光泰公司
      訂貨，而為前揭詐欺與行使偽造私文書之犯行等情，業據
      證人即共犯乙○○於原審審理中詰問時，辯護人問：「何
      時受僱千億行？」答：「八十九年二月間。」、辯護人問
      ：「每月薪水多少？」答：「三萬元。」辯護人問：「在
      何處上班？」答：「在南投。」辯護人問：「跟昇光泰買
      塑膠管是否都是你叫貨的？」答：「是的。」質之：「你
      有交幾次塑膠管給丙○○？」答：「我向昇光泰買叫的貨
      全部都交給丙○○，買幾次就交幾次。」辯護人問：「你
      付給昇光泰公司幾次現金？」答：「兩次。」辯護人問：
      「每次多少錢？」答：「就是剛剛那兩次，分別為二十九
      萬多，三十一萬多元。」辯護人問：「這四張支票如何來
      的？」答：「被告匯錢叫我去買的。」（原審卷第八十六
      頁至九十一頁），辯護人分別提示九十年偵續字第一二０
      號第四十二、四十三頁，第八十五、八十六頁、第一四七
      頁，九十二年偵續字第七十五號第十四頁、第十五頁，證
      人乙○○均表示完全照實說，（原審卷第九十六頁、九十
      七頁）綜合證人乙○○在偵查所稱，支票是熊寄陽交給我
      的，錢是丁○○匯的，貨已經給丁○○載回（發查卷51
      -54頁）；是丁○○叫我冒名叫貨（營偵卷9頁背面-10頁
      ），我收款就簽名，票是丁○○蓋好章給我的（營偵卷16
      頁及背面、22頁背面-24頁）；我只收到一次錢並交給昇
      光泰，其餘都是吳美珠寫的，被告派我在南投練習叫貨（
      營偵卷33頁背面-34頁）；空頭支票是丁○○交給我的，
      昇光泰賣我多少，單子我就交給丁○○（120號偵續卷42
      頁背面-43頁背面）；匯款到謝東寧帳戶內（120號偵續卷
      140頁及背面）；芭樂票是看報紙買的，支票背面黃豐文
      的背書，是丁○○交給我就寫好了（120號偵續卷146-147
      頁背面）；支票上印章是丁○○交給我就蓋好了（120號
      偵續卷159頁背面-161頁），買空白支票後，交由丁○○
      背書，我填上金額（75號偵續卷14-15頁）；丁○○只有
      當面委託我（75號偵續卷25頁背面-27頁背面）；都以手
      機聯絡（75號偵續卷60-61頁）；我自稱黃豐文，因昇光
      泰不輕易接受我訂貨，是被告教我這樣說（75號偵續卷66
      頁），綜上證人於詰問時所證，足認被告丁○○與丙○○
      確有僱用證人乙○○，並有共同詐欺與行使偽造私文書之
      犯意聯絡與行為分擔無訛，被告丁○○辯稱：我與乙○○
      沒有僱傭關係，只是一點朋友關係，我沒有偽造文書也沒
      有詐欺云云，顯難採信。
（七）乙○○確曾有將購得之塑膠管等送交至嘉義縣水上鄉柳林
      村被告丁○○住處，交由被告丙○○簽收，約六、七車之
      多等情，亦據證人李春沛即載貨司機於偵查中供稱：是乙○○委託我載貨到丁○○工廠處（營偵卷第九頁反面），
      貨是被告丙○○簽收的（營偵卷第十七頁），乙○○叫我
      送貨至千億行（七五號偵續卷第十七頁反面至十八頁反面
      ）等語，應係真實無訛。
（八）綜合以上證人所述情節，核與證人乙○○在原審證述情節
      及告訴人昇光泰公司之代理人林木釧、彭大勇律師等於偵
      查中指訴之情節相符，並有偽造振茂公司與其負責人黃豐
      文背書如附表一所示之支票影本（發查卷第七、八頁）與
      偽造黃豐文署押之如附表二所示估價單影本附卷（發查卷
      第三十二頁至三十四頁）可參。所以，本件非但有證人即
      共犯乙○○之供證，且有其他證人之證述與匯款資料與支
      票、估價單影本可資補強證明被告等之犯行。並非單憑共
      犯之供證即令被告等擔負罪責。被告二人明知乙○○並非
      振茂公司負責人，竟與乙○○共以振茂公司負責人「黃豐
      文」名義，向告訴人詐購塑膠管，並以向告訴人保證「黃
      豐文」之信用無虞及先交付部分貨款之方式，取信於告訴
      人後，再陸續將附表一所示無法兌現之支票交予告訴人，
      假意清償其餘貨款，致使告訴人陷於錯誤而交付前揭塑膠
      管等情，已如前述。本件被告二人意圖為自己不法所有，
      而與乙○○共同向告訴人詐購塑膠管之事證甚為明確，被
      告等所辯顯係卸責之詞，不足採信。本件事證明確，被告
      等犯行均堪以認定。
二、核被告丁○○與丙○○二人所為，係犯刑法第二百十六條、
    第二百十條之行使偽造私文書、第三百三十九條第一項之詐
    欺取財罪。被告丁○○、丙○○與乙○○等就上開犯行間，
    有犯意聯絡及行為分擔，均應論共同正犯。其等偽造「振茂
    營造有限公司」、「黃豐文」印章後又偽造印文於支票之背
    書，偽造印章之行為被偽造印文行為所吸收，僅論以偽造印
    文罪。其等偽造印文背書之行為，與偽造黃豐文之「黃丰文
    」、「黃」之署押之行為，均屬偽造私文書之階段行為，其
    偽造私文書之低度行為亦為行使之高度行為所吸收，均不復
    另論。被告二人所犯上開行使偽造私文書、詐欺二罪間，有
    方法結果之牽連關係，為牽連犯，應從一重之行使偽造私文
    書罪處斷。又被告等先後多次犯行，時間緊接，犯罪構成要
    件相同，顯係基於概括之犯意反覆為之，應依連續犯之規定
    論以一罪並加重其刑。又被告丙○○前於八十六年間，因犯
    偽造有價證券罪，經台灣嘉義地方法院判處有期徒刑四月確
    定，於八十六年四月二十九日執行完畢，有台灣台南地方法
    院檢察署刑案資料查註紀錄表及臺灣高等法院被告全國前案
    紀錄表在卷為憑，其於五年之內再犯本件有期徒刑以上之罪
    ，為累犯，應依法加重其刑，並依刑法第七十條規定遞加重
    之。
三、原審以被告罪證明確，因予適用刑事訴訟法第二百九十九條
    第一項前段，刑法第二十八條、第五十六條、第二百十條、
    第二百十六條、第三百三十九條第一項、第五十五條、第四
    十七條、第二百十九條，罰金罰鍰提高標準條例第一條前段
    ，並審酌被告丁○○、丙○○等二人犯罪之動機、目的、手
    段、所生危害、與被害人關係及犯罪後未能坦承犯行之態度
    等一切情狀，量處丁○○、丙○○共同連續行使偽造私文書
    ，足以生損害於他人，丙○○，累犯，各處有期徒刑壹年拾
    月，以資懲儆。並說明被告等偽造之振茂營造有限公司與黃
    豐文之印章各一顆；進而於附表一編號一至四所示之支票影
    本上偽造之「振茂營造有限公司」及「黃豐文」之印文各一
    枚；附表二編號一至六號所示估價單影本上亦有偽造之署押
    六枚，共犯乙○○所偽造之「黃丰文」與「黃」署押各三枚
    ，該印章、支票與估價單等雖未扣案，仍應依刑法第二百十
    九條之規定，宣告沒收。本院經核原判決認事用法俱無不合
    ，量刑亦稱妥適，被告等上訴意旨猶執前詞，否認犯罪，指
    摘原判決不當，並無可取，為無理由，應予駁回。
據上論結，應依刑事訴訟法第三百六十八條，判決如主文。
本案經檢察官劉得鉦到庭執行職務。
中　　華　　民　　國　　94　　年　　4 　　月　　19　　日
                  刑事第六庭     審判長法  官  蔡崇義
                                       法  官  董武全
                                       法  官  侯明正
以上正本證明與原本無異。
如不服本判決，應於收受本判決後十日內向本院提出上訴書狀。
其未敘述上訴理由者並得於提起上訴後十日內向本院補提理由書
狀（均須按他造當事人之人數附繕本）「切勿逕送上級法院」。
　　　　　　　　　　　　　　　　　　　 書記官  李育儒
中　　華　　民　　國　　94　　年　　4 　　月　　20　　日
附錄本案論罪科刑法條全文：
刑法第二百十條：
偽造、變造私文書，足以生損害於公眾或他人者，處五年以下有
期徒刑。刑法第二百十六條：
行使第二百十條至第二百十五條之文書者，依偽造、變造文書或
登載不實事項或使登載不實事項之規定處斷。
刑法第三百三十九條第一項：
意圖為自己或第三人不法之所有，以詐術使人將本人或第三人之
物交付者，處五年以下有期徒刑、拘役或科或併科一千元以下罰
金。
附表一
┌───┬──────┬───────┬────┬─────┬─────┐
│編  號│票        號│  付  款  人  │ 金  額 │  發票日  │  發票人  │
├───┼──────┼───────┼────┼─────┼─────┤
│  一  │ＡＵ三００二│臺灣中小企業銀│七十七萬│八十九年四│  李福來  │
│      │七五六      │行埔墘分行    │元      │月五日    │          │
├───┼──────┼───────┼────┼─────┼─────┤
│  二  │Ａ０００五二│華信商業銀行南│四十八萬│八十九年五│  鍾富貴  │
│      │二九        │臺中分行      │元      │月十五日  │          │
├───┼──────┼───────┼────┼─────┼─────┤
│  三  │Ａ０００二八│華信商業銀行南│四十四萬│八十九年五│  鍾富貴  │
│      │九九        │臺中分行      │元      │月二十日  │          │
├───┼──────┼───────┼────┼─────┼─────┤
│  四  │Ａ０００二九│華信商業銀行南│四十九萬│八十九年五│  鍾富貴  │
│      │００        │臺中分行      │元      │月十日    │          │
└───┴──────┴───────┴────┴─────┴─────┘
附表二
┌───┬─────────┬───────┬──────┬──────┐
│編  號│ 估  價  單  號   │    日  期    │  金  額    │  署  押    │
└───┴─────────┴───────┴──────┴──────┘
┌───┬─────────┬───────┬──────┬──────┐
│  一  │八九０三０四Ａ００│八十九年三月四│十六萬九千五│  黃丰文    │
│      │一                │日            │百八十四元  │            │
├───┼─────────┼───────┼──────┼──────┤
│  二  │八九０三０四Ａ００│八十九年三月四│二十九萬八千│  黃丰文    │
│      │二                │日            │二百十元    │            │
├───┼─────────┼───────┼──────┼──────┤
│  三  │八九０三一０Ａ００│八十九年三月十│四十二萬六千│  黃丰文    │
│      │二                │日            │三百十一元  │            │
├───┼─────────┼───────┼──────┼──────┤
│  四  │八九０三二三Ａ００│八十九年三月二│四十二萬八千│  黃        │
│      │七                │十三日        │二百七十一元│            │
├───┼─────────┼───────┼──────┼──────┤
│  五  │八九０三二四Ａ０一│八十九年三月二│三十三萬七千│  黃        │
│      │一                │十四日        │四百九十二元│            │
├───┼─────────┼───────┼──────┼──────┤
│  六  │八九０四０三Ａ００│八十九年四月三│三十七萬八千│  黃        │
│      │六                │日            │八百五十四元│            │
└───┴─────────┴───────┴──────┴──────┘
